臺灣高等法院臺中分院刑事判決
110年度上易字第881號
上  訴  人  
即  被  告  鄭媛甄
指定辯護人  本院公設辯護人郭博益
上列上訴人即被告因竊盜案件，不服臺灣臺中地方法院110年度
易字第642號中華民國110年9月8日第一審判決(起訴案號：臺灣
臺中地方檢察署110年度偵字第485號)，提起上訴，本院判決如
下：
    主  文
上訴駁回。
    事實及理由
一、本案經本院審理結果，認為第一審判決認事用法及量刑均無
    不當，應予維持，並引用第一審判決書記載之事實、證據及
    理由(如附件)。
二、上訴人即被告鄭媛甄(下稱被告)上訴意旨略以：
  ㈠被告行為時無竊盜之犯意，無意圖竊取被害人潘○○之車鑰匙
    及其物品。被告過去曾受過他人幫助，將被告忘記拔的車鑰
    匙放進車廂，或將被告遺忘的車鑰匙及物品交給鄰近的社區
    管理員；基於過去經驗，遇到忘記拔車鑰匙的狀況，萌生幫
    助行善之念頭。由於被告記性不佳且罹患重度憂鬱症，藥物
    會使行為、思考、反應較為遲緩，行為當下有用手機拍攝機
    車車牌及車鑰匙，希望提醒自己將物品拿去附近的警局。
  ㈡被告自民國109年至110年歷經一連串重大打擊而憂鬱症病發
    ，行為當時為被告人生低潮，致精神狀況不佳、失眠、自殺
    等心神喪失、精神耗弱，案發時只想幫助人，卻不慎造成被
    害人困擾，深感抱歉，懇請給予改過自新之機會，宣告緩刑
    或減輕其刑，被告願付出所能回饋社會。 
三、本院駁回上訴之理由：
　㈠被告上訴意旨雖否認其主觀上有竊盜犯意，辯稱係因受過他
    人幫助而萌生行善念頭，欲幫車主即被害人潘○○保管忘記拔
    取之機車鑰匙及物品等語。然依卷內監視器錄影畫面翻拍照
    片顯示，被害人於109年11月22日14時2分許將其000-0000號
    機車(下稱系爭機車)停放在案發地點騎樓後離去，被告則於
    同日15時38分許徒步行走至系爭機車停放處，隨即移動系爭
    機車並拍攝照片、比出不明手勢，然後使用鑰匙打開系爭機
    車後車廂，致系爭機車過電車燈兩度亮起，再於同日15時40
    分許關上系爭機車後車廂並有拿取物品，旋於同日15時42分
    許騎乘自己之000-000號機車離開(偵卷第35至77頁)；而上
    開畫面中被告所拿取之物品為鑰匙1串、外套1件、香菸3包
    ，該等物品經被害人發現失竊後於109年11月23日向警方報
    案，但被告直到109年12月6日警詢時，始將該等物品交出供
    警方扣案，並由警方發還被害人(偵卷第21至33頁被告及被
    害人警詢筆錄、79至83頁失竊物品照片、87頁贓物認領保管
    單)。是被告於拿取上開物品後，並未依其先前受他人幫助
    之情狀，將該等物品放進系爭機車後車廂或交給鄰近社區管
    理員，更未交由警方依法處理，反而自行攜回家中長達10多
    天，持續對該等物品為支配管領，足證其具有為自己不法所
    有之竊盜犯意。
　㈡依被告所提欣悅診所110年12月2日開立之診斷證明書(本院卷
    第61頁)，其上雖有記載被告經診斷結果為「重鬱症」、「
    入睡或維持睡眠之持續障礙」，但就診日期為本件案發後半
    年多之110年6月8日，無從證明被告行為時有因精神障礙或
    其他心智缺陷，致不能辨識其行為違法或欠缺依其辨識而行
    為之能力，或致其辨識行為違法或依其辨識而行為之能力顯
    著減低，自不得依刑法第19條規定不罰或減輕其刑。
　㈢原審科刑理由係審酌被告任意竊取他人財物，欠缺尊重他人
    財產權之觀念，破壞社會治安，造成被害人管領之財產受有
    損害，惟竊盜之手段尚屬平和，竊得之財物價值亦非甚鉅，
    考量其犯罪手段及竊得之物品均已發還被害人，暨被告自陳
    之智識程度、家庭、經濟與生活狀況、身體健康情形及其提
    出之全民健康保險門診交付處方箋等一切情狀，量處拘役40
    日，並諭知以新臺幣1千元折算1日之易科罰金折算標準。原
    審科刑時審酌之上開情狀，業已考量刑法第57條所列各款事
    項，所處刑度符合公平正義及比例原則，並無過重之情形，
    被告上訴意旨請求量處更輕之刑，亦無可採。又被告雖請求
    本院宣告緩刑，然本院衡酌被告另涉竊盜案現由臺灣臺中地
    方法院審理中，認本案不宜宣告緩刑，併此敘明。
四、綜上，本件上訴為無理由，應予駁回，依刑事訴訟法第368
    條、第373條，判決如主文。
本案經檢察官蔣志祥提起公訴，檢察官謝耀德到庭執行職務。
中　　華　　民　　國　　111 　年　　1 　　月　　19　　日
                  刑事第八庭  審判長法  官  林清鈞
                                    法  官  簡婉倫
                                    法  官  黃小琴
以上正本證明與原本無異。
不得上訴。
                                    書記官  李宜珊

中　　華　　民　　國　　111 　年　　1 　　月　　19　　日